---
title: "Elecciones 2017"
output: github_document
---

En este sitio web encontrarás visualizaciones del contenido de las cuentas de twitter de los candidatos presidenciales en Chile 2017 __como redes sociales__. Tanto la descarga de los datos como la creacion de este sitio web fue realizada con el lenguaje de programación R junto con los paquetes [rgexf](https://github.com/gvegayon/rgexf) y [twitterreport](https://github.com/gvegayon/twitterreport), ambos de los cuales [soy el autor](http://ggvy.cl). Este sitio web ha sido desarrollado para ilustrar el uso de estos paquetes de R (ver código [aquí](https://github.com/gvegayon/elecciones2017)).


```{r, echo=FALSE}
candidatos <- c("carolinagoic", "eduardo_artes", "joseantoniokast", "BeaSanchezYTu",
                "sebastianpinera", "guillier", "marcoporchile", "senadornavarro")
```

```{r, results='asis', echo=FALSE}
for (can in candidatos)
  cat("<p>Red de <a href=\"",can,"/index.html\">",can,"</a></p>\n", sep="")
```


# Contacto

http://ggvy.cl